【裁判字號】    99,訴,97
【裁判日期】    990430
【裁判案由】    偽造文書等
【裁判全文】
臺灣板橋地方法院刑事判決                99年度訴字第97號
公  訴  人  臺灣板橋地方法院檢察署檢察官
被      告  丙○○
            己○○
上列被告因偽造文書等案件，經檢察官提起公訴（99年度偵緝字
2891號、第2892號），本院判決如下：
    主  文
丙○○犯收受贓物罪共貳罪，均累犯，各處有期徒刑肆月；又共
同犯如附表所示之罪，均累犯，各處如附表所示之刑，如附表所
示偽造之「戊○○」、「甲○○」署押均沒收。應執行有期徒刑
貳年貳月，如附表所示偽造之「戊○○」、「甲○○」署押均沒
收。
己○○共同犯如附表編號三、四所示之罪，均累犯，各處如附表
所示之刑，如附表所示偽造之「甲○○」署押均沒收。應執行有
期徒刑柒月，如易科罰金，以新臺幣壹仟元折算壹日。如附表所
示偽造之「甲○○」署押均沒收。
    事  實
一、丙○○前因麻藥、搶奪、竊盜等案件，經法院分別判處有期
    徒刑2 月、1 年2 月及10月確定後，經合併定應執行刑為有
    期徒刑2 年7 月，嗣於民國87年9 月10日縮短刑期假釋出監
    ，嗣因於假釋期間內，再因犯竊盜、搶奪及誣告等案件，經
    台灣桃園地方法院以(一)88年度易字第1848號判決判處有期徒
    刑6 月、2 年、3 月，定應執行刑為有期徒刑2 年6 月；及
    因竊盜案件，經同法院以(二)92年度易字第72號判決判處有期
    徒刑5 月確定，(一)、(二)案件並與前開撤銷假釋後之殘刑接續
    執行，嗣於95年4 月4 日縮短刑期假釋出監；又於假釋期間
    內，因再犯竊盜案件，經台灣臺中地方法院以95年度沙簡字
    第493 號判決判處有期徒刑4 月確定，並與前開假釋經撤銷
    後之殘刑接續執行，於97年12月5 日縮刑期滿執行完畢；己○○前因施用毒品案件，經台灣桃園地方法院先後以95年度
    訴字第1610號、第165 號、第2705號判決，各判處有期徒刑
    10月、1 年及8 月確定，嗣經同法院以96年度聲減字第2335
    號裁定減刑並定應執行刑為有期徒刑1 年2 月，於97年5 月
    13日縮刑期滿執行完畢。詎均仍不知悔改，意圖為自己不法
    之所有，先後為下列之行為：
  (一)丙○○於98年3 月26日10至11時許，在臺北縣鶯歌鎮某處，
    明知乙○○（由本院另以99年度訴字第625 號判處有期徒刑
    3 年在案）所持有之元大商業銀行股份有限公司（下稱元大
    銀行）、安泰商業銀行股份有限公司（下稱安泰銀行）核發
    給戊○○之信用卡（卡號詳如附表編號1 、2 所示）各1 張
    ，均係來路不明之贓物（係乙○○及年籍姓名不詳綽號「小
    萍」之成年女子於98年3 月26日10時許，在臺北縣鶯歌鎮○○○路112 號「明美百貨」竊得戊○○所有之物品），竟仍
    基於收受贓物之犯意，自乙○○處收受之。
  (二)丙○○嗣與乙○○、「小萍」即共同基於意圖為自己不法所
    有之詐欺取財及行使偽造私文書之犯意聯絡，先後於如附表
    編號1 、2 所示之時間、地點，共同持戊○○所有之上開元
    大、安泰銀行信用卡，由丙○○假冒信用卡真正所有人戊○○之身分，盜刷該信用卡如附表編號1 、2 所示之消費金額
    ，使各該特約商店人員陷於錯誤，而交付其等所購買之商品
    ，丙○○並偽簽「戊○○」署押各一枚在信用卡消費簽帳單
    之私文書上，持交特約商店人員而行使之，足以生損害於戊○○及各該特約商店、發卡銀行對於客戶信用卡消費管理之
    正確性。
  (三)丙○○於98年3 月30日12至13時許，在臺北縣鶯歌鎮某處，
    明知乙○○所持有之台新銀行股份有限公司（下稱台新銀行
    ）、玉山銀行股份有限公司（下稱玉山銀行）核發給甲○○
    之信用卡（卡號詳如附表編號3 至5 所示）各1 張，均係來
    路不明之贓物（係乙○○及「小萍」於98年3 月30日12時30
    分許，在臺北縣鶯歌鎮○○○路72號由甲○○經營之服飾店
    竊得甲○○所有之物品），竟仍基於收受贓物之犯意，自乙○○處收受留用之。
  (四)丙○○嗣與己○○、乙○○、「小萍」共同基於意圖為自己
    不法之所有之詐欺取財及行使偽造私文書之犯意聯絡，先後
    於如附表編號3 、4 所示之時間、地點，共同持甲○○所有
    之台新、玉山銀行信用卡（卡號詳如附表編號3 、4 所示）
    ，分別由己○○、丙○○假冒信用卡真正所有人甲○○之身
    分，盜刷該信用卡為如附表編號3 、4 所示之消費金額，使
    各該特約商店人員陷於錯誤，而交付其等所購買之商品，己○○、丙○○並偽簽「甲○○」署押各一枚在信用卡消費簽
    帳單之私文書上，持交特約商店人員而行使之，足以生損害
    於甲○○及各該特約商店、發卡銀行對於客戶信用卡消費管
    理之正確性。
  (五)丙○○、乙○○嗣於98年3 月30日14時許，持上開甲○○所
    有之上開玉山銀行信用卡，於附表編號5 所示時地，欲再冒
    用甲○○名義刷卡消費時，惟因甲○○已向銀行掛失，故無
    法完成刷卡而未得逞。嗣因戊○○及甲○○報警處理，經警
    調閱監視錄影畫面，再於98年5 月13日12時30分許，持搜索
    票至己○○位於桃園縣中壢市○○路156 巷52號住處進行搜
    索，扣得己○○於附表編號3 所示時地盜刷所得之布鞋等贓
    物；再於翌日14時許，由己○○帶同警方前往丙○○位於桃
    園縣中壢市○○路148 之1 號4 樓之住處，並徵得丙○○之
    妻彭家珍之同意後進行搜索，因而扣得丙○○於附表編號4
    所示時、地盜刷所得奶瓶等贓物，而查悉上情。
二、案經丁○○○、甲○○訴由臺北縣政府警察局三峽分局報告
    臺灣板橋地方法院檢察署檢察官偵查起訴。
    理  由
一、按被告以外之人於審判外之陳述，雖不符刑事訴訟法第159
    條之1 至第159 條之4 之規定，而經當事人於審判程序同意
    作為證據，法院審酌該言詞陳述或書面陳述作成時之情況，
    認為適當者，亦得為證據；當事人、代理人或辯護人於法院
    調查證據時，知有第159 第1 項不得為證據之情形，而未於
    言詞辯論終結前聲明異議者，視為有前項之同意，刑事訴訟
    法第159 條之5 定有明文。本件所援引之以下各項證據（詳
    後述），固有部分屬傳聞證據，然公訴人及被告於本院言詞
    辯論終結前，均未聲明異議，本院審酌該等證據作成時之狀
    況，並無違法取證之情事，且無不宜作為證據之情形，依前
    開說明，爰認均有證據能力，合先敘明。
二、訊據被告丙○○除否認有為如事實欄一(一)、(二)、(三)所載之收
    受贓物及行使偽造私文書、詐欺取財等行為，餘均坦承不諱
    。上開否認部分並辯稱：伊不知道乙○○所交付戊○○、甲○○之信用卡是偷來的，之後僅是幫乙○○以戊○○之信用
    卡刷卡消費，並不知道乙○○以此行騙，如果知道，便不會
    只幫乙○○買，而會買伊自己的東西云云。另訊之被告己○○對於事實欄一(四)所載之犯罪事實，則均坦承不諱。經查：
  (一)事實欄一(一)、(二)、(三)部分（即被告丙○○被訴收受戊○○、
    甲○○失竊之信用卡贓物、被告丙○○被訴與乙○○等人共
    同盜刷戊○○信用卡部分）：
  1.同案被告乙○○先後於98年3 月26日10時許、98年3 月30日
    12時30分許，在臺北縣鶯歌鎮○○○路112 號「明美百貨」
    、臺北縣鶯歌鎮○○○路72號由甲○○經營之服飾店等處，
    分別竊得戊○○、甲○○所有之上開財物後，即於當日將附
    表編號1 、2 所示戊○○所有之元大、安泰銀行信用卡各1
    張，編號3 至5 所示台新、玉山銀行信用卡各1 張，在臺北
    縣鶯歌鎮某處交付予被告丙○○；隨後丙○○即與同案被告
    乙○○、「小萍」，於如附表編號1 、2 所示之時間、地點
    ，共同持戊○○之上開2 張信用卡，由被告丙○○假冒戊○○之身分刷卡消費，且在附表編號1 、2 所示之消費簽帳單
    私文書上簽署「戊○○」之署押各一枚後，持交各信用卡特
    約商店人員行使等節，業據證人即同案被告乙○○於本院審
    理中結證稱：伊於98年3 月26日、同年月30日竊得戊○○及
    甲○○之信用卡後，隨即打電話通知被告丙○○過來臺北縣
    鶯歌鎮○○路某處碰面後，旋前往附近之商店刷卡；伊於98
    年3 月26日與丙○○一同至全國電子、大同綜合訊電等商店
    盜刷戊○○之信用卡，當天總共盜刷5 次，其中好像有2筆
    簽帳單是丙○○簽名的，當日盜刷所購得之電視及電鍋等物
    均是伊前女友「小萍」帶走；刷卡時是伊在旁邊告知丙○○
    要簽「戊○○」的名字；盜刷購得之嬰兒用品是丙○○拿走
    ，但不記得是哪一次盜刷時有拿東西走等語明確（見本院卷
    第61頁背面至第64頁背面），核與被害人丁○○○、戊○○
    及甲○○於警詢中陳述遭竊財物及盜刷等情節大致相符，並
    有簽帳單影本3 紙（即偽簽「戊○○」）、元大銀行持卡人
    遭盜刷明細表、安泰銀行盜刷明細及監視器翻拍畫面照片18
    張（特約商店監視畫面）等附卷可考（見98年度偵字第1404
    7 號卷第45至50頁、第61至69頁），且訊之被告丙○○對上
    開各情亦不爭執，是上開事實堪予認定。
  2.再者，訊之被告丙○○雖否認知悉同案被告乙○○先後於98
    年3 月26日、同年月30日交付如附表所示之信用卡為來路不
    明之贓物，並於本院準備程序中辯稱：因乙○○稱上開信用
    卡均是女友所有，伊去找乙○○時，該名女子亦在場，又乙○○是伊哥哥，應該不會害伊，所以才幫乙○○刷卡購物，
    簽帳單上的名字是伊簽的，是乙○○要伊照著信用卡上的名
    字簽即可，所購得之電視、電鍋等物均由乙○○取走，伊並
    無獲得任何好處云云。惟就此質諸證人即同案被告乙○○於
    本院審理中證稱：被告丙○○當時有問伊信用卡是誰的，伊
    答稱是別人欠伊錢要歸還債務，被告不知道是伊偷來的；是
    伊找被告一起來買東西，因伊有給被告好處，要送被告嬰兒
    用品，算是被告幫伊刷卡簽名的代價等情（見本院卷第62至
    64 頁 背面），核與被告前開辯詞對照以觀，已顯相齲齬，
    被告竟又於本院審理中附和改稱：乙○○當時係向伊稱因別
    人欠錢要還債，才拿戊○○的信用卡給伊，要伊幫忙買電腦
    ；因事情已經過1 年，忘記當時是如何問乙○○，亦不記得
    準備程序時為何會為前開供述云云（見本院卷第65頁），然
    衡以被告明知同案被告乙○○所交付之多張信用卡均非屬乙○○本人所有，而信用卡為塑膠貨幣、關乎個人信用，一般
    智識之人均知應妥善保管使用，不得任意交付他人，況被告
    甫因盜刷他人信用卡，而遭台灣台東地方法院於97年5 月30
    日判處罪刑在案，此有台灣高等法院被告前案紀錄表1 份在
    卷可參，理應就此更加小心謹慎，是被告既稱不認識信用卡
    之所有人，如何敢於數日內多次收受乙○○所交付不同人所
    有之4 張信用卡，並逕自簽署其名刷卡消費，顯與常情相違
    。又被告於本院審理中自承乙○○並非常常交付信用卡予伊
    ，是本理應對此事件之來龍去脈印象深刻，惟其對於乙○○
    僅此2 次交付他人信用卡予其刷卡消費所憑之理由，不僅未
    能為合理之交代，甚且前後供述矛盾，並與證人乙○○於本
    院審理中之證述不符，足徵其所為辯詞係屬臨訟杜撰之詞，
    要無可採。此外，被告於98年3 月26日刷卡購物時，乙○○
    既同在現場，倘該次購買之物品均為乙○○、「小萍」所指
    定，且上開信用卡均屬乙○○竊得之物，而與被告無涉，理
    應由乙○○或「小萍」自行刷卡簽名即可，何需大費周章邀
    被告同至現場後，再推由被告在簽帳單上簽名之必要；又被
    告倘非有利可圖，又豈有無端義務配合為乙○○刷卡購物之
    可能，此參諸證人乙○○前開證述：伊找被告一起來買東西
    ，因伊有給被告好處，要送被告嬰兒用品，算是被告幫伊刷
    卡簽名的代價等語益明，此情復為被告嗣於本院審理中供認
    無訛（見本院卷第66頁），故堪認被告係貪圖自己不法之利
    益，始為事實欄一(二)所載刷卡消費之行為甚明。
  3.依前揭說明，被告丙○○所辯各節，均無足採，其知悉戊○○、甲○○所有之上開信用卡均係來源不明之贓物，而仍予
    收受，且無正當權源逕以戊○○之身分盜刷消費等情，洵堪
    認定。
  (二)事實欄一(四)、(五)部分（即被告丙○○、己○○被訴與乙○○
    等人共同盜刷甲○○信用卡、被告丙○○被訴盜刷甲○○信
    用卡未得逞部分）：
    事實欄一(四)、(五)所載犯罪事實，業據被告丙○○、己○○於
    本院審理中均坦承不諱，並據被害人甲○○於警詢中指述明
    確，另有同案被告乙○○於警詢、偵訊及本院審理中之證述
    在卷可參，暨臺北縣政府警察局三峽分局搜索扣押筆錄、扣
    押物品目錄表各2 份、內政部警政署刑事警察局98年4 月13
    日刑紋字第0980047468號指紋鑑驗書、簽帳單影本2 紙（即
    偽簽「甲○○」）、玉山銀行甲○○小姐信用卡刷卡明細表
    、台新銀行信用卡冒用明細、現場採證照片29張（特約商店
    及贓證物）及監視器翻拍畫面照片18張（特約商店監視畫面
    ）等附卷可考（見98年度偵字第14047 號卷第25至34頁、第
    41 至44 頁、第51至53頁、第59頁、第70至90頁）。可見被
    告丙○○、己○○前開自白與事實相符，是此部分之犯行，
    同堪認定。
  (三)綜上，本件事證明確，被告丙○○、己○○前揭犯行，均堪
    以認定，應依法論科。
三、論罪科刑及沒收：
  (一)核被告丙○○就事實欄一(一)、(三)所為，均係犯第349 條第1
    項之收受贓物罪，公訴人雖漏未引用收受贓物罪條文，惟於
    起訴書犯罪事實欄已明確記載被告丙○○向同案被告乙○○
    收受贓物之事實，足認此部分之犯罪事實業經起訴，本院自
    應加以裁判；又按「簽帳單」係持卡人所簽署，用以證明所
    消費之金額，並同意依照信用卡使用規定，一經使用或訂購
    物品，均應按所示之全部金額，付款予發卡銀行之文書，屬
    於持卡人所製作之私文書。被告丙○○先後於附表編號1 、
    2 所示之時、地，持戊○○如附表編號1 、2 所示之信用卡
    ；被告丙○○及己○○先後於附表編號3 、4 所示之時、地
    ，共同持甲○○如附表編號3 、4 所示之信用卡，向特約商
    店刷卡消費，並於簽帳單上偽造「戊○○」及「甲○○」之
    署名，表示其確認該等簽帳單記載之交易標的及金額，並向
    發卡銀行請求撥付消費款項予該特約商店之意，復持以交付
    該特約商店店員而行使之，自足以生損害於戊○○、甲○○
    、各該發卡銀行及特約商店對於信用卡管理之正確性，並使
    各該店員陷於錯誤，誤信其為真正之持卡人，而同意其刷卡
    消費，交付各該商品予被告之行為，均係犯同法第216 條、
    第210 條之行使偽造私文書罪、第339 條第1 項之詐欺取財
    罪；被告丙○○於附表編號5 所示時、地，向附表編號5 所
    示之特約商店，佯裝為持卡人購物，於盜刷時因未能刷卡成
    功而未得逞，所為係犯刑法第339 條第3 項、第1 項之詐欺
    取財未遂罪。被告丙○○就事實欄一(二)所示之行使偽造私文
    書及詐欺取財行為，與同案被告乙○○及「小萍」間；及就
    事實欄一(四)所示行使偽造私文書、詐欺取財行為與被告己○○、乙○○、「小萍」間；及就事實欄一(五)詐欺取財未遂犯
    行，則與乙○○間，有犯意聯絡及行為分擔，為共同正犯。
    被告於附表編號1 至4 所示簽帳單上偽造署押之行為，係偽
    造私文書之階段行為，又偽造私文書後復持以行使，其偽造
    之低度行為為行使之高度行為所吸收，均不另論罪。又被告
    丙○○上開附表編號1 至4 所示；及被告己○○上開附表編
    號3 、4 所示之行使偽造私文書與詐欺取財罪，均係基於單
    一盜刷信用卡消費之決意，為達成各該犯行所為之各個舉動
    ，應屬法律概念之一行為，其等各次盜刷行為皆係以一行為
    同時觸犯2 罪名，為想像競合犯，均應從一重以行使偽造私
    文書罪處斷（最高法院98年度台上字第1947號判決意旨參照
    ）。被告丙○○前揭所犯如事實欄一(一)、(三)所示之收受贓物
    2 罪，與如附表編1 至4 所示行使偽造私文書4 罪，暨附表
    編號5 所示之詐欺取財未遂罪間；被告己○○所犯附表編3
    至4 所示行使偽造私文書2 罪間，均犯意各別，行為互殊，
    應予分論併罰。被告丙○○前曾有事實欄所載犯罪科刑及執
    行之紀錄，甫於97年12月5 日縮刑期滿執行完畢；被告己○○亦曾有事實欄所載之犯罪科刑及執行之紀錄，於97年5 月
    13 日 縮刑期滿執行完畢等情，有臺灣高等法院被告前案紀
    錄表2 份在卷可按，是被告丙○○、己○○均甫於前揭有期
    徒刑執行完畢後，5 年以內故意再犯本件有期徒刑以上之前
    開各罪，均為累犯，應依刑法第47條第1 項規定，各加重其
    刑。又被告丙○○於附表編號5 部分，因未能刷卡成功而未
    得逞部分，係未遂犯，依刑法第25條第2 項規定減輕其刑，
    並與前揭加重事由，先加後減之。
  (二)爰審酌被告丙○○、己○○均正值青壯，竟不思循正途謀求
    生計，其中被告丙○○已曾有因盜刷他人信用卡而遭法院判
    處罪刑之前科，素行不佳，竟2 度向同案被告乙○○收受來
    路不詳之數張信用卡後，復重蹈覆轍夥同被告己○○或其他
    共犯持以盜刷財物，其犯罪之動機、目的、手段均殊非可取
    ，所為有害金融秩序及交易安全，且迄未賠償被害人之損失
    ，被告丙○○僅坦承部分犯行，惟念及被告己○○犯後尚知
    坦承犯行，態度尚可，且就本件參與之程度較被告丙○○為
    低，兼衡其等素行、智識程度及被害人所受損害之程度等一
    切情狀，分別量處如主文所示之刑，並就被告己○○部分諭
    知如易科罰金之折算標準，並定其等應執行刑，以資懲儆。
    又被告己○○為上開行為後，刑法第41條第8 項已於98年12
    月30日修正公布施行而明文規定：「第1 項至第4 項及第7
    項之規定，於數罪併罰之數罪均得易科罰金或易服社會勞動
    ，其應執行之刑逾6 月者，亦適用之。」。則依刑法第2 條
    第1 項後段規定，行為後之法律有利於行為人，適用有利於
    行為人之法律，故本案被告己○○部分，數罪併罰宣告有期
    徒刑均得易科罰金，而定其應執行刑部分，雖已逾6 個月，
    仍應予以諭知易科罰金之折算標準，併此敘明。
  (三)末以，附表編號1 至4 所示之商店信用卡消費簽帳單上「戊○○」、「甲○○」之署名各2 枚，為偽造之署押，均應依
    法宣告沒收；另偽造之信用卡簽帳單4 紙，因已交付行使於
    特約商店，而非屬被告所有之物，爰不另為沒收之諭知。
據上論斷，應依刑事訴訟法第299 條第1 項前段，刑法第2 條第
1 項後段、第28條、第210 條、第216 條、第339 條第1 項、第
3 項、第349 條第1 項、第47條第1 項、第25條第2 項、第55條
、第41條第1 項前段、第8 項、第51條第5 款、第219 條，刑法
施行法第1 條之1，判決如主文。
本案經檢察官陳旭華到庭執行職務。
中    華    民    國    99    年    4     月    30    日
             刑事第十庭 審判長法   官 李幼妃
                              法   官 張紹省
                              法   官 鄭凱文
上正本證明與原本無異。
如不服本判決應於收受送達後10日內向本院提出上訴書狀，並應
敘述具體理由；其未敘述上訴理由者，應於上訴期間屆滿後20日
內向本院補提理由書（均須按他造當事人之人數附繕本）「切勿
逕送上級法院」。告訴人或被害人如對於本判決不服者，應具備
理由請求檢察官上訴，其上訴期間之計算係以檢察官收受判決正
本之日期為準。
                              書記官  陳筱惠
中    華    民    國    99    年    4     月    30    日
附錄本案論罪科刑法條全文：
中華民國刑法第349條
收受贓物者，處 3 年以下有期徒刑、拘役或 5 百元以下罰金。
搬運、寄藏、故買贓物或為牙保者，處 5 年以下有期徒刑、拘
役或科或併科 1 千元以下罰金。
因贓物變得之財物，以贓物論。
中華民國刑法第216 條
行使第210 條至第215 條之文書者，依偽造、變造文書或登載不
實事項或使登載不實事項之規定處斷。
中華民國刑法第210 條
偽造、變造私文書，足以生損害於公眾或他人者，處5 年以下有
期徒刑。
中華民國刑法第339 條
意圖為自己或第三人不法之所有，以詐術使人將本人或第三人之
物交付者，處5 年以下有期徒刑、拘役或科或併科1 千元以下罰
金。
以前項方法得財產上不法之利益或使第三人得之者，亦同。
前二項之未遂犯罰之。
附表
┌─┬──────┬──────┬────────┬─────┬────┬──────┬────┐
│編│時間        │地點        │刷卡卡別        │刷卡金額  │冒簽之人│所犯罪名及所│簽帳單上│
│號│            │            │卡號            │(新臺幣)  │        │處之刑      │應沒收之│
│  │            │            │被害人          │          │        │            │署押    │
├─┼──────┼──────┼────────┼─────┼────┼──────┼────┤
│1 │98年3月26 日│臺北縣鶯歌鎮│元大銀行信用卡  │18,900元  │丙○○  │丙○○共同犯│偽造「游│
│  │10時57分許  │國慶街123號1│0000000000000000│          │        │行使偽造私文│振富」之│
│  │            │-2樓「全國電│戊○○          │          │        │書罪，累犯，│署押1枚 │
│  │            │子股份有限公│                │          │        │處有期徒刑玖│        │
│  │            │司臺北縣第33│                │          │        │月。        │        │
│  │            │分公司」    │                │          │        │            │        │
├─┼──────┼──────┼────────┼─────┼────┼──────┼────┤
│2 │98年3月26日 │臺北縣鶯歌鎮│安泰銀行信用卡  │8,580元   │丙○○  │丙○○共同犯│偽造「游│
│  │11時58分許  │鶯桃路613號 │0000000000000000│          │        │行使偽造私文│振富」之│
│  │            │「大同綜合訊│戊○○          │          │        │書罪，累犯，│署押1枚 │
│  │            │電桃鶯分公司│                │          │        │處有期徒刑陸│        │
│  │            │」          │                │          │        │月。        │        │
├─┼──────┼──────┼────────┼─────┼────┼──────┼────┤
│3 │98年3月30日 │桃園縣桃園市│台新銀行信用卡  │9,400元   │己○○  │丙○○共同犯│偽造「李│
│  │13時8分許   │中正路96號1 │0000000000000000│          │        │行使偽造私文│素蘭」之│
│  │            │樓「華陞體育│甲○○          │          │        │書罪，累犯，│署押1枚 │
│  │            │用品有限公司│                │          │        │處有期徒刑伍│        │
│  │            │」          │                │          │        │月。        │        │
│  │            │            │                │          │        │己○○共同犯│        │
│  │            │            │                │          │        │行使偽造私文│        │
│  │            │            │                │          │        │書罪，累犯，│        │
│  │            │            │                │          │        │處有期徒刑伍│        │
│  │            │            │                │          │        │月，如易科罰│        │
│  │            │            │                │          │        │金，以新臺幣│        │
│  │            │            │                │          │        │壹仟元折算壹│        │
│  │            │            │                │          │        │日。。      │        │
├─┼──────┼──────┼────────┼─────┼────┼──────┼────┤
│4 │98年3月30日 │桃園縣桃園市│玉山銀行信用卡  │2,045元   │丙○○  │丙○○共同犯│偽造「李│
│  │13時13分許  │中山路97號「│0000000000000000│          │        │行使偽造私文│素蘭」之│
│  │            │五代全民藥局│甲○○          │          │        │書罪，累犯，│署押1枚 │
│  │            │」          │                │          │        │處有期徒刑肆│        │
│  │            │            │                │          │        │月。        │        │
│  │            │            │                │          │        │己○○共同犯│        │
│  │            │            │                │          │        │行使偽造私文│        │
│  │            │            │                │          │        │書罪，累犯，│        │
│  │            │            │                │          │        │處有期徒刑肆│        │
│  │            │            │                │          │        │月，如易科罰│        │
│  │            │            │                │          │        │金，以新臺幣│        │
│  │            │            │                │          │        │壹仟元折算壹│        │
│  │            │            │                │          │        │日。        │        │
├─┼──────┼──────┼────────┼─────┼────┼──────┼────┤
│5 │98年3月30日 │桃園縣中壢市│玉山銀行信用卡  │2,054元   │無      │丙○○共同犯│無      │
│  │14時9分許   │忠孝路153號 │0000000000000000│（未刷卡成│        │詐欺取財未遂│        │
│  │            │「頂好超市內│甲○○          │功）      │        │罪，累犯，處│        │
│  │            │壢陽店」    │                │          │        │有期徒刑參月│        │
│  │            │            │                │          │        │。          │        │
└─┴──────┴──────┴────────┴─────┴────┴──────┴────┘

司法院資訊處製作；財團法人民間司法改革基金會備份。
